【裁判字號】    89,易,1355
【裁判日期】    891017
【裁判案由】    竊盜
【裁判全文】
臺灣臺中地方法院刑事判決                        八十九年度易字第一三五五號
    公  訴  人  台灣台中地方法院檢察署檢察官
    被      告  甲○○
右列被告因竊盜案件，經檢察官提起公訴（八十九年度偵字第三二七三號），本院判
決如左：
    主  文
甲○○於夜間侵入住宅竊盜，處有期徒刑陸月。緩刑肆年。
    事  實
一、甲○○意圖為自己不法所有，於民國（下同）八十八年十一月七日晚上七時二十
    分許，因見台中市○區○○路一六三巷十六之三號公寓之大門未關妥，遂侵入該
    公寓之樓梯間，徒手竊取蔣孟君所有而由蔣孟君之祖母丙○○○持有置放在上開
    公寓四樓樓梯間鞋櫃之女用高跟鞋六雙（價值共約新台幣五千元），得手後將之
    置在其所自備之塑膠袋內，正欲離去之際，恰為來訪之年籍、姓名不詳之成年男
    子發現而逮捕，經丙○○○報警處理，並當場起獲上開女用高跟鞋六雙，而偵知
    上情。
二、案經台中市警察局第一分局報告臺灣臺中地方法院檢察署檢察官偵查起訴。
    理  由
一、訊據被告甲○○矢口否認有為上揭竊盜犯行，先辯稱：當天伊身體不舒服而在樓
    梯間休息，伊沒有拿那些高跟鞋云云。繼辯稱：東西雖有在伊手上，但伊沒有偷
    ，當天伊有吃感冒藥，伊會到這裡是因為有人押伊過去云云。然查，被告於警訊
    中曾坦承：伊在四樓發現有一鞋櫃，才興起竊取女用高跟鞋手淫的念頭，並著手
    竊取女用高跟鞋六雙（見偵查卷第七頁背面、第八頁正面）等語明確；又上開事
    實業據被害人丙○○○於警訊中及本院審理時指述綦詳，並本院審理時陳稱：平
    時該公寓的大門都是關著的，被告當時有跪著懇求原諒等語（見本院八十九年十
    月二日審理筆錄）；另證人即當時為被告製作筆錄之員警乙○○到庭結證稱：被
    告當時在警局並未以上開理由置辯，雖然被告在警訊時有喝酒，但神智看起來還
    是清楚，至上址做筆錄時，是被害人丙○○○開的門（見本院八十九年十月二日
    審理筆錄）此外，並有贓物認領保管單、現場圖各一紙及現場照片二幀在卷可稽
    ，是被告於查獲當天，因路過上址見該大門恰未關妥，而侵入該公寓樓梯間，欲
    伺機竊取財物，適見被害人丙○○○之鞋櫃內置放於樓梯間，因而下手竊取之。
    被告上開所辯，不過事後卸責之詞，尚難採信。本件事證明確，應依法論科。
二、按公寓之樓梯間，雖僅供各住戶出入通行，然就公寓整體而言，該樓梯間為該公
    寓之一部分，而與該公寓有密切不可分之關係，故於夜間侵入公寓樓梯間竊盜，
    應成立夜間侵入住宅竊盜罪（參見最高法院三十一年上字第四八一號判例、七十
    六年台上字第二九七二號判例）。是核被告甲○○所為係犯刑法第三百二十一條
    第一項第一款之加重竊盜罪。爰審酌被告犯罪後猶飾詞狡卸，顯不知悔改，惟所
    得非鉅，暨其犯罪之動機、手段及所生之危害等一切情狀，量處如主文所示之刑
    ，以示懲儆。末查，被告前未曾受有期徒刑以上刑之宣告，有台灣高等法院被告
    全國前案紀錄表乙紙在卷可按，且被告因本件犯行業於本院審理中羈押逾一月，
    經此教訓，當知警惕而無再犯之虞，本院綜核上開諸情，認對其宣告之刑，以暫
    不執行為適當，併予宣告緩刑四年，以啟自新。
據上論斷，應依刑事訴訟法第二百九十九條第一項前段，刑法第三百二十一條第一項
第一款、第七十四條第一款，判決如主文。
中      華      民      國      八十九      年      十    月    十七    日
                                臺灣臺中地方法院刑事第二庭
                                    法  官  劉  麗  瑛
右正本證明與原本無異。
如不服本判決，應於送達後十日內向本院提出上訴狀 （須附繕本） ，上訴於台灣高
法院台中分院。
                                    書記官
中      華      民      國      八十九      年      十    月    十七    日
附錄論罪科刑法條
刑法第三百二十一條第一項第一款
犯竊盜罪而有左列情形之一者，處六月以上五年以下有期徒刑：
一、於夜間侵入住宅或有人居住之建築物、船艦，或隱匿其內而犯之者。
二、毀越門扇、牆垣或其他安全設備而犯之者。
三、攜帶兇器而犯之者。
四、結夥三人以上而犯之者。
五、乘火災、水災或其他災害之際而犯之者。
六、在車站或埠頭而犯之者。
前項之未遂犯罰之。


司法院資訊處製作；財團法人民間司法改革基金會備份。
